臺灣屏東地方法院刑事判決　　　　　　　　　　　　　九十年度易字第一五號
　　公　訴　人　臺灣屏東地方法院檢察署檢察官
　　被　　　告　甲○○
右列被告因偽造文書案件，經檢察官提起公訴（九十年度偵字第四二○五號），本院
判決如左：
    主  文
甲○○行使偽造之私文書，足以生損害於他人，處有期徒刑肆月，如易科罰金，以參
佰元折算壹日。偽造客戶資料服務卡上林美滿之簽名壹枚、偽造簽帳單上「林美滿」
之簽名貳枚，均沒收。
    事  實
一、甲○○明知潘光亮（另由檢察官簽併台灣高等法院高雄分院審理）交付之匯通商
    業銀行林美滿卡號四五六三一一號信用卡一張及林美滿之印章一枚係潘光亮所竊
    得之物，竟為供行使之用，於民國九十年五月二十日晚上，在屏東縣潮州鎮○○
    路三十四號住處予以收受，復意圖為自己不法之所有，於當晚二十三時許，持該
    信用卡及印章，至潮州鎮○○里○○路一四六號迅捷聯強通信店刷卡購買ＮＯＫ
    ＩＡ牌行動電話二支（價值二萬四千五百十四元），並同時偽簽被害人林美滿之
    簽名於簽帳單上（一式二聯），暨偽造林美滿之簽名、盜蓋林美滿印章於客戶資
    料服務卡上之客戶簽名欄，而行使交付予迅捷聯強通信店人員，致生損害於迅捷
    聯強通信店與林美滿，使店員誤以為真正持卡人消費，適店內並無該機型，約定
    明日再取，甲○○嗣恐為人查覺，即未返回店內取得行動電話致未詐得財物。
二、案經屏東縣警察局潮州分局報請台灣屏東地方法院檢察署檢察官偵查起訴。
    理  由
一、訊據被告甲○○固不諱言自潘光亮處收受林美滿之信用卡、印章，進而簽林美滿
    之簽名及及蓋用印章購買行動電話二支等事實，惟辯稱：「潘光亮說是他嬸婆的
    ，我看也姓潘所以就相信他了，他說是他嬸婆用壞他的手機所以才拿給他，總共
    要買三隻手機，他刷一次，第二次由他叫我去刷卡消費，我先前問潘光亮為何不
    自己去刷，他說一人只能刷一次，拜託我幫他刷，我就幫他刷了」云云。經查：
（一）右揭事實業據被害人林美滿、證人郭美嬋指證在卷，證人潘光亮亦迭於警訊及
      檢察官偵訊中供稱：當晚請他載我去買手機時我有向他說這信用卡是我偷的，
      刷卡完後到甲○○家中，我本來要將信用卡丟棄，但甲○○說他要此張卡，所
      以我就將卡留給他等語。
（二）事實上被告所偽簽之簽名及盜用之印鑑均係林美滿，而非乙○○○，被告主觀
      上要難認林美滿有何授權潘光亮之情，又信用卡之消費，亦無一人只能刷卡消
      費一次之情，被告為成年男子，已有相當社會經驗，對此自應有所認識，且潘
      光亮亦無於同日分二次消費之必要，再潘光亮第一次盜刷時係親自前往該通訊
      行盜刷得手，並未利用被告為之，是自亦無於同日再利用被告盜刷之必要。
（三）此外，並有客戶資料服務卡在卷可稽，被告所辯要不可採，其犯行堪以認定。
二、按被告尚未詐得財物，故核被告所為係犯刑法第三百四十九條第一項之收受贓物
    罪、第二百十六條、第二百十條之行使偽造私文書罪、第三百三十九條第三、一
    項之詐欺取財未遂罪，其偽造署押及盜蓋印章為偽造文書之階段行為，偽造私文
    書後進而行使，低度之偽造行為為高度之行使行為所吸收，均不另論罪。其所犯
    前開三罪，有方法結果牽連關係，應從一重之行使偽造私文書罪處斷。檢察官雖
    未就被告行使偽造文書簽帳單部分及被告同時偽造林美滿之簽名、盜蓋林美滿印
    章於客戶資料服務卡上之客戶簽名欄，而行使交付予迅捷聯強通信店人員部分起
    訴，惟與起訴部分有實質上一罪之關係，本院自應審究。爰審酌被告犯罪之動機
    、目的、手段，犯罪時所受之刺激及其品性、生活狀況、智識程度、犯罪所生之
    損害，及犯罪後飾詞諉過之態度等一切情狀，量處如主文所示之刑，並諭知易科
    罰金之折算標準。被告在客戶資料服務卡上偽造林美滿署押一枚暨偽造簽帳單上
    「林美滿」署押二枚，均依刑法第二百十九條規定，不問屬於犯人與否沒收之。
據上論斷，應依刑事訴訟法第二百九十九條第一項前段，刑法第五十五條、第二百十
六條、第二百十條、第三百四十九第一項、第三百三十九條第三項、第一項、第四十
一條第一項前段、第二百十九條，罰金罰鍰提高標準條例第一條前段、第二條，判決
如主文。
中      華      民      國      九十一      年      六      月    十一  日
                                      臺灣屏東地方法院刑事第二庭
                                          法  官  郭書豪
右正本證明與原本無異。
如不服本判決應於收受本判決後送達後十日內向本院提出上訴書狀，其未敘述上訴理
由者，並得於提起上訴後十日內向本院補提理由書狀（均須按他造當事人之人數附繕
本 ）「切勿逕送上級法院」
                                         書記官  唐淑嫻
中      華      民      國      九十一      年      六      月    十一  日
附錄法條：
刑法第二百一十條
 (偽造變造私文書罪)
偽造、變造私文書，足以生損害於公眾或他人者，處五年以下有期徒刑。
刑法第二百一十六條
 (行使偽造變造或登載不實之文書罪)
行使第二百十條至第二百十五條之文書者，依偽造、變造文書或登載不實事項或使登
載不實事項之規定處斷。
刑法第三百三十九條
 (普通詐欺罪)
意圖為自己或第三人不法之所有，以詐術使人將本人或第三人之物交付者，處五年以
下有期徒刑、拘役或科或併科一千元以下罰金。
以前項方法得財產上不法之利益或使第三人得之者，亦同。
前二項之未遂犯罰之。
中華民國刑法第三百四十九條
收受贓物者，處三年以下有期徒刑、拘役或五百元以下罰金。
搬運、寄藏、故買贓物或為牙保者，處五年以下有期徒刑、拘役或科或併科一千元以
下罰金。
因贓物變得之財物，以贓物論。
